【裁判字號】    98,交抗,2947
【裁判日期】    981231
【裁判案由】    違反道路交通管理處罰條例
【裁判全文】
臺灣高等法院刑事裁定                98年度交抗字第2947號
抗  告  人
即受處分人  甲○○
上列抗告人因違反道路交通管理處罰條例案件，不服台灣板橋地
方法院，中華民國九十八年十一月四日所為裁定（九十八年度交
聲字第三五四九號），提起抗告，本院裁定如下：
    主  文
抗告駁回。
    理  由
一、按機器腳踏車不在規定車道行駛者，處新台幣（下同）六百
    元以上一千八百元以下罰鍰，道路交通管理處罰條例第四十
    五條第十三款定有明文。又汽車（依同條例第三條第八款之
    規定，包括機器腳踏車）駕駛人有違反該條例第四十五條情
    形者，除依原條款處罰鍰外，並記違規點數一點，同條例第
    六十三條第一項第一款亦有明定。再按，處理違反道路交通
    管理事件，有關文書送達之程序，依行政程序法之規定。違
    反道路交通管理事件統一裁罰基準及處理細則第五條亦有明
    文。而行政程序法中對於文書送達，於應受送達人之住居所
    、事務所或營業所為之。但在行政機關辦公處所或他處會晤
    應受送達人時，得於會晤處所為之；於應送達處所不獲會晤
    應受送達人時，得將文書付與有辨別事理能力之同居人、受
    僱人或應送達處所之接收郵件人員；又送達不能依前二條規
    定為之者，得將文書寄存送達地之地方自治或警察機關，並
    作送達通知書二份，一份黏貼於應受送達人住居所、事務所
    、營業所或其就業處所門首，另一份交由鄰居轉交或置於該
    送達處所信箱或其他適當位置，以為送達。前項情形，由郵
    政機關為送達者，得將文書寄存於送達地之郵政機關。寄存
    機關自收受寄存文書之日起，應保存三個月。行政程序法第
    七十二條第一項、第七十三條第一項、第七十四條亦分別定
    有明文。
二、本件抗告人即受處分人所有之車號０五九－ＢＷＫ號重型機
    車，於九十七年八月十七日十四時十九分許，行經臺北縣新
    莊市○○路與新樹路口（往三重方向）時，因行駛在禁行機
    車之內側車道上，不在規定車道行駛，經警拍照後逕行舉發
    之事實，為抗告人所不爭執，並有舉發違反道路交通管理事
    件通知單（下稱舉發通知單）一份及違規採證照片二張在卷
    可憑，堪認屬實。再抗告人於八十九年四月十一日將戶籍遷
    入「臺北縣永和市○○路○段二八一巷二弄二號二樓」，迄
    今仍居住於該處，有抗告人全戶戶籍資料查詢結果及抗告人
    聲明異議狀各一份附卷可按（見原審卷第三、二三頁）。而
    臺北縣政府警察局交通隊舉發上開違規事件後，係囑託郵政
    機關代為送達舉發通知單予抗告人，送達處所即為抗告人上
    開地址，嗣郵政機關按址送達時因未獲會晤抗告人本人，亦
    無有辨別事理能力之同居人、受僱人或接收郵件人員代為收
    受送達，郵政機關即依行政程序法第七十四條規定，於九十
    七年八月二十七日將上開舉發通知單寄存於永和中山路郵局
    等情，亦有舉發通知單送達證書一份、電話記錄查詢表二份
    在卷可佐（見原審卷第一八至二０頁），足認本件舉發通知
    單已合法送達於抗告人（自寄存之日起經十日即於九十七年
    九月六日發生送達效力），縱抗告人事後因故未向郵政機關
    領取舉發通知單，亦不影響上開舉發通知單已合法送達之效
    力。則上開舉發通知單於九十七年九月六日既已發生送達之
    效力，且依卷附之該舉發通知單所示，該通知單上已載明應
    到案日期為「九十七年九月二十一日前」，抗告人直到原處
    分機關於九十八年八月十三日製作本件裁決書時仍未繳納罰
    鍰，顯已逾到案期限六十日以上無誤。
三、綜上，抗告人確有上開違規行為。從而，原審以原處分機關
    漏未依道路交通管理處罰條例第六十三條第一項第三款規定
    ，併計違規點數一點，將原處分撤銷，併自為依道路交通管
    理處罰條例第四十五條第十三款、第六十三條第一項第一款
    及違反道路交通管理事件統一裁罰基準表之規定，裁處罰鍰
    一千八百元，並記違規點數一點，核無不當。抗告人仍執陳
    詞指摘原審裁定不當云云，為無理由，應予駁回。
據上論結，應依道路交通案件處理辦法第二十六條，刑事訴訟法
第四百十二條，裁定如主文。
中    華    民    國    98    年    12    月    31    日
                刑事第十七庭  審判長法  官 趙功恆
                                    法  官 陳世宗
                                    法  官 陳憲裕
以上正本證明與原本無異。
不得再抗告。
                                    書記官 張玉如
中    華    民    國    99    年    1     月    4     日


司法院資訊處製作；財團法人民間司法改革基金會備份。
